臺灣臺中地方法院民事判決　　　　　　　100年度訴字第251號
原　　　告　施碧霞
被　　　告　江簡秀姜
上列當事人間請求損害賠償事件，經本院刑事庭移送前來（99年
度附民字第360號）本院於民國100年3月22日言詞辯論終結，判
決如下：
    主  文
被告應給付原告新台幣貳萬壹仟壹佰貳拾元，及自民國九十九年
十月二日起至清償日止，按年息百分之五計算之利息。
原告其餘之訴駁回。
訴訟費用由被告負擔五十分之一，餘由原告負擔。
本判決原告勝訴部分，得假執行；但被告如以新台幣貳萬壹仟壹
佰貳拾元，為原告預供擔保，得免為假執行。
原告其餘假執行之聲請駁回。
    事實及理由
壹、原告方面：
  一聲明：(一)被告應給付原告新台幣（下同）100萬1千1百20元
    ，及自起訴狀繕本送達之翌日起至清償日止，按年息百分之
    5計算之利息；(二)訴訟費用由被告負擔；(三)原告願供擔保，
    請准宣告假執行。
  二陳述：
   (一)緣被告為原告之媳婦，因金錢問題發生嫌隙，於99年5月
     18日19時15分許，原告至被告位於臺中市○區○○路3段
     161號中友百貨公司（下簡稱中友百貨）地下3樓之工作場
     所，欲找被告理論，被告基於強制及傷害之犯意，強拉原
     告並拖行至廁所，以此強暴之方式使原告行無義務之事，
     因而致原告受有右手背及左手腋下挫傷及瘀傷等傷害。
   (二)原告因被告上開行為受有如下之損害：
   1.財產損害部份：
     原告受傷後所花費之治療費1,120元，乃原告受傷後需要治
     療所必要增加之生活上花費。
   2.非財產損害部份：
     原告因被告之故意傷害行為，不但皮肉痛苦，且因被告為
     原告之媳婦，其行為對原告極大之侮辱，對原告之精神損
     害極為重大，為此被告應賠償原告非財產損害1百萬元。
   (三)綜上，爰依民法第184條第1項、第193條第1項及第195條第
     1項前段之規定，就被告故意傷害原告之行為，侵害原告之
     權益，致生原告之損害，請求損害賠償。
  三證據：提出收據影本一份。
貳、被告方面：
  一聲明：(一)請求駁回原告之訴及假執行之聲請；(二)訴訟費用由
    原告負擔；(三)如受不利判決，請准供擔保免為假執行。
  二陳述：被告係因於刑庭時法官告知有認罪會輕判，被告考量
    案件已拖了很久，而且每次出庭都要請假，所以才會承認。
    被告當時確實有拉原告，但沒有打她，另外原告本來就有酸
    痛的問題，她怎麼受傷的被告不清楚。被告拉原告去廁所時
    ，原告沒有說話也沒講說有受傷，後來她只是靜靜的走掉。
    被告並認為原告請求慰撫金1百萬元沒有道理，因為原告常
    到中友百貨騷擾被告，被告才是受害者。
參、本件兩造不爭執之事實：
    原告因被告之傷害行為花費醫療費用1,120元。
肆、本件爭執之事項：
  一被告拉原告是否導致原告受傷？
  二原告請求之慰撫金1百萬元有無理由？
伍、本院判斷：
  一本件原告主張其於99年5月18日19時15分許，至被告位於臺
    中市○區○○路3段161號中友百貨地下3樓之工作場所，欲
    找被告理論，被告則強拉原告並拖行至廁所，因而致原告受
    有右手背及左手腋下挫傷及瘀傷等傷害，及被告所涉上開傷
    害等犯行，業經判處罪刑確定，復有台灣高等法院台中分院
    100年度上易字第221號刑事判決一份在卷可參，並經本院調
    閱該刑事卷宗（含台灣台中地方法院檢察署99年度偵字第11
    185號、本院99年度易字第2248號卷宗）核屬相符（又刑事
    判決認定原告因不滿被告對原告之子提出通姦告訴及離婚訴
    訟，乃至中友百貨找被告理論而引發本件糾紛），自堪信為
    真實。雖被告否認原告身體受有傷害之事實，惟查本件被告
    於言詞辯論期日已明確陳稱其確實有拉原告等語，則強拉他
    人之手易導致他人受傷乙節，應為一般智識之人所可知之，
    況本件被告本院刑事庭審理時，就上開事實時均已坦承不諱
    ，且原告因遭被告強拉左手受有左手腋下挫傷及瘀傷之傷害
    ，亦有中國醫藥大學附設醫院診斷證明書1紙在卷可稽，核
    與被告之上開刑事案件中自白情節相符，則被告於本件空言
    否認原告受有傷害，自難採憑。
  二按因故意或過失，不法侵害他人之權利者，負損害賠償責任
    ；不法侵害他人之身體或健康者，對於被害人因此喪失或減
    少勞動能力或增加生活上之需要時，應負損害賠償責任；不
    法侵害他人之身體、健康者，被害人雖非財產上之損害，亦
    得請求賠償相當之金額；民法第184條第1項前段、第193條
    第1項及第195條第1項前段分別定有明文。查被告就原告身
    體所受上述傷害，既難辭其責任，從而，原告主張依侵權行
    為之法律關係，請求被告賠償，自屬有據。茲就原告請求被
    告賠償之內容，審究如下：
    (一)醫療費用部分：
      本件原告請求醫療費用1,120元，被告對此並不爭執，自
      可准許之。
    (二)精神慰撫金部分：
      本件被告於上揭時地與原告發生爭執，致原告受有右手背
      及左手腋下挫傷及瘀傷等傷害，原告主張其因此受有精神
      上痛苦，自堪認定，其請求被告賠償非財產上之損害即精
      神慰撫金，即有理由。查原告與被告本為婆媳關係，原告
      係台中女中畢業，現無工作，名下並無財產；被告為國中
      畢業，現於中友百貨美食街工作，月入約2萬元，名下無
      不動產及負債，為兩造陳述明確，本院斟酌兩造上開教育
      程度、職業、身分、地位、經濟能力及原告所受痛苦程度
      、且本件係因原告至被告工作場所影響被告之工作而引發
      等情，認原告所得請求之精神慰撫金，以2萬元為適當，
      超過此金額範圍以外請求，即難認為正當。
    (三)本上所述，原告依侵權行為法律關係，請求被告賠償之金
      額為21,120元（醫療費用1120元+慰撫金2萬元），逾此部
      分之請求，即屬無據，應予駁回。
  三從而，原告依侵權行為損害賠償請求權讓法律關係，請求被
    告給付原告21120元及自99年10月2日（起訴狀繕本送達翌日
    ）起，至清償日止按年息百分之五計算之利息，為有理由，
    應予准許；至於逾於範圍之請求，則無理由，應予駁回。
  四兩造陳明願供擔保，聲請宣告假執行或免為假執行，經核原
    告勝訴部分，因本院所命給付之金額未逾50萬元，依民事訴
    訟法第389條第1項第5款，應依職權宣告假執行，是原告勝
    訴部分，爰依職權宣告假執行，而就被告聲請免為假執行部
    分則酌定相當之擔保金額併宣告之；另原告其餘假執行之聲
    請，因訴之駁回而失所依據，不予准許。
陸、訴訟費用負擔及假執行宣告之依據：民事訴訟法第79條、第
    389條第1項第5款、第392條第2項。
中    華    民    國   100    年    4     月    8     日
                  民事第一庭  法  官  李悌愷
以上正本係照原本作成。
如對本判決上訴，須於判決送達後20日內向本院提出上訴狀。如
委任律師提起上訴者，應一併繳納上訴審裁判費。
中    華    民    國   100    年    4     月    8     日
                              書記官  黃麗鈺